【裁判字號】    89,易,4263
【裁判日期】    891212
【裁判案由】    賭博
【裁判全文】
臺灣板橋地方法院刑事判決                        八十九年度易字第四二六三號
    公  訴  人  臺灣板橋地方法院檢察署檢察官
    被      告  丙○○
                甲○○
右列被告因賭博案件，經檢察官提起公訴（八十九年度偵字第一八Ｏ七四號），本院
判決如左：
    主  文
丙○○、甲○○共同連續在公眾得出入之場所賭博財物，各處罰金壹仟伍佰元，如易
服勞役，均以參佰元折算壹日。
    事  實
一、丙○○、甲○○共同基於賭博之概括犯意，自民國八十八年三月間某日起至同年
    七月間某日止，由甲○○以電話聯絡、電匯款項或親自交付款項之方式，告知丙○○其欲簽賭六合彩之號碼、交付賭資，再由丙○○將甲○○選定之號碼及賭資
    交予住於台北縣三重市○○街四十號之乙○○（由本院另行審結），連續多次在
    乙○○上開住處之公眾得出入之場所，向乙○○簽賭「六合彩」；其賭博之方法
    為甲○○自Ｏ一至四七之阿拉伯數字簽選二個（二星）號碼，每支應繳納賭資新
    台幣（下同）八十元，而於每期核對當期香港六合彩開獎之六組號碼，甲○○如
    簽中二星者，每支可得彩金五千元，如未簽中時所繳賭資悉歸乙○○所有。
二、案經臺灣板橋地方法院檢察署檢察官自動檢舉偵查起訴。
    理    由
一、右揭事實，業據被告丙○○、甲○○二人於檢察官偵查中及本院審理時坦承不諱
    ，且二人供述之情節互核相符，其二人之自白應為事實，堪以採信。公訴人雖認
    被告丙○○於八十八年三月至五月間，係以前開方式簽選號碼與乙○○賭博財物
    ，惟訊之被告丙○○堅決否認其本人有簽賭之行為，辯稱：伊僅有代替甲○○轉
    交賭資、號碼，其本人並未簽賭等語。經查，被告丙○○自偵訊中即否認本人有
    簽賭之行為，本院並查無證據被告丙○○有為本人向被告乙○○簽賭之行為，應
    認被告丙○○辯稱於八十八年三月至七月間所交付乙○○之賭資、號碼均係被告
    甲○○所委託一節，堪以採信，公訴人認定之事實應有誤會，併此敘明。本件事
    證明確，被告之犯行洵堪認定。
二、核被告丙○○、甲○○所為，均係犯刑法第二百六十六條第一項前段之在公眾得
    出入之場所賭博罪。被告二人就上開犯行間，有犯意聯絡及行為分擔，為共同正
    犯。其等先後多次賭博犯行，時間緊接、犯罪構成要件同一，顯係各基於概括犯
    意為之，均應依連續犯之規定論以一罪，並分別加重其刑。爰審酌被告等之智識
    程度、犯罪之動機、手段、犯後之態度等一切情狀，量處如主文所示之刑，並諭
    知易服勞役之折算標準。
三、公訴意旨另以：被告丙○○與被告乙○○共同意圖營利，並基於概括犯意，自八
    十八年五月至七月間，由乙○○連續提供前開住處為賭博場所，而聚集不特定多
    數人參與前揭「六合彩」賭博，簽選號碼每支八十元，被告丙○○則以簽選號碼
    每支八十五元之方式，向甲○○收取賭資及號碼，再向被告乙○○簽選賭博財物
    ，從中抽取每支五元代價牟利，因認被告另涉犯刑法二百六十八條之意圖營利提
    供賭博場所及聚眾賭博罪嫌云云。惟按犯罪事實應依證據認定之，無證據不得推
    定其犯罪事實，又不能證明被告犯罪者，應諭知無罪之判決，刑事訴訟法第一百
    五十四條、第三百零一條第一項前段定有明文。所謂認定犯罪事實之證據，係指
    足以認定被告確有犯罪行為之積極證據而言，該項證據自須適合於被告犯罪事實
    認定，始得採為斷罪資料（最高法院二十九年度上字第三一０五號判例意旨參照
    ）；如未能發現相當證據，或證據不足以證明，自不能以推測或擬制之方法，以
    為裁判基礎（最高法院四十年台上字第八六號判例意旨參照）。公訴人認被告涉
    有意圖營利提供賭博場所及聚眾賭博罪嫌，無非係以被告甲○○於偵查中供稱：
    被告丙○○代伊簽賭六合彩，簽一支八十五元等語，為其論據。經查：
（一）被告甲○○於第一次偵查中固供稱：「黃女代我簽賭六合彩，... 簽一支八十
      五元」等語（參見台灣板橋地方法院檢察署八十九年度偵字第七二二七號案卷
      第十五頁背面），惟其於第二次偵查中則改稱：「簽一支八十元，我只簽二星
      」等語（參見同上偵查卷第四十頁背面），其前後供述之賭資已有不符，是其
      供稱簽一支八十五元一節，是否真實可採，及非無疑。
（二）再查，被告甲○○於本院審理中亦供稱其交付被告丙○○之賭資係一支八十元
      ，並非八十五元等語，有本院八十九年十一月廿八日審理筆錄可參，核與被告
      丙○○前開所辯情節相符，是被告丙○○辯稱：伊代甲○○簽賭係一支八十元
      ，伊並未從中賺錢等語，應為事實，堪以採信。
（三）綜上所述，公訴人以被告甲○○於偵查中前後不一之供述，即認定被告丙○○
      涉有意圖營利提供賭博場所及聚眾賭博罪嫌，尚嫌速斷；此外，本院復查無其
      他積極證據足認被告有公訴人所指之此部分犯行，本應就此部分諭知被告無罪
      之判決，惟公訴人認此部分與前揭論罪科刑之普通賭博罪部分有想像競合犯之
      關係，屬裁判上一罪，爰不另為無罪之諭知，併此敘明。
據上論斷，應依刑事訴訟法第二百九十九條第一項前段，刑法第二十八條、第五十六
條、第二百六十六條第一項前段、第四十二條第二項、罰金罰鍰提高標準條例第一條
前段、第二條，判決如主文。
本案經檢察官游鉦添到庭執行職務
中      華      民      國      八十九      年      十二    月    十二  日
                                  臺灣板橋地方法院刑事第三庭
                                          法  官  連育群
右正本證明與原本無異。
如不服本判決，應於判決送達後十日內，向本院提出上訴狀。
                                          書記官  蘇恩慶
中      華      民      國      八十九      年      十二    月    十    日
附錄本案論罪科刑法條全文：
刑法第二百六十六條
在公共場所或公眾得出入之場所賭博財物者，處一千元以下罰金，但以供人暫時娛樂
之物為賭博者，不在此限。
當場賭博之器具與在賭檯或兌換籌碼處之財物，不問屬於犯人與否，沒收之。


司法院資訊處製作；財團法人民間司法改革基金會備份。
